臺灣高等法院高雄分院刑事判決　　　　 94年度上易字第426號
上　訴　人　臺灣高雄地方法院檢察署檢察官
被　　　告　乙○○
上列上訴人因被告竊盜等案件，不服臺灣高雄地方法院94年度易
字第323 號中華民國94年5 月31日第一審判決（起訴案號：臺灣
高雄地方法院檢察署94年度偵字第2465號、94年度偵緝字第15號
；移送併辦案號：94年度偵字第4837號、94年度速偵字第837 號
），提起上訴，暨移送併辦（案號：臺灣高雄地方法院檢察署94
年度偵字第13766 號），本院判決如下：
    主  文
原判決關於竊盜暨定執行刑部分均撤銷。
乙○○連續攜帶兇器竊盜，處有期徒刑壹年陸月，扣案之剪刀貳
把均沒收。
其他上訴駁回。
上開撤銷改判部分所處有期徒刑壹年陸月；與駁回上訴之侵占部
分所處有期徒刑肆月，應執行有期徒刑壹年玖月，扣案之剪刀貳
把均沒收。
    事  實
一、乙○○基於意圖為自己不法所有之概括犯意，先於(一)民國93
    年2 月15日18時34分許，在高雄市新興區○○○路326 號，
    以每日租金新臺幣（下同）400 元之代價，向丁○○承租車
    牌號碼XZH-916 號重型機車騎用，並約定租賃期間為1 日，
    而乙○○交付租金400 元後，除於隔天另繳付租金400 元，
    續租1 日外，竟於租期屆至後，變異持有為所有之意思，將
    該機車侵占入己，未依約返還，亦未續繳租金。(二)乙○○復
    承上侵占概括犯意，再於93年2 月26日20時15分許，在臺南
    市○區○○路176 號，以每小時租金50元之代價，向「上好
    機車出租行」（負責人為甲○○○）承租車牌號碼WFR-116
    號輕型機車（起訴書誤載為重型機車）騎用，並約定租賃期
    間為2 小時，而乙○○除交付租金100 元外，於租期屆至後
    ，竟變異持有為所有之意思，將該機車侵占入己，未依約返
    還，亦未續繳租金。
二、乙○○另基於意圖為自己不法所有之概括犯意，連續於
  (一)93年6 月22日22時許，騎乘前開車牌號碼WFR-116 號輕型機
    車，搭載某姓名年籍均不詳、綽號「阿華」之不知情女子，
    行經高雄市前鎮區前鎮漁港西岸碼頭處，因見順裕漁業股份
    有限公司（下稱順裕公司）所屬「順吉66號」漁船停泊於港
    區，乃下車潛入該漁船船長室內，徒手竊取順裕公司所有筆
    記型電腦1 部，得手後欲離開該漁船時，適為鄰船「振傑86
    8 號」漁船菲律賓籍漁工MACUHA ALVIN MALALUAN 發覺，呼
    叫其他船員相助，乙○○見狀，即將放下手中行竊得手之筆
    記型電腦並跳下漁船，乘隙與「阿華」共乘前開機車逃離現
    場。
  (二)於94年1 月18日凌晨2 時30分許，騎乘車牌號碼QEO-706 號
    （起訴書誤載QED-706 號）輕型機車，行經高雄市前鎮區○○○路、成功二路口時，因見宋文獻所有車牌號碼NX-5503
    號自小客車停於該處，乃攜帶客觀上足資認定為兇器使用之
    剪刀2 把下車，並以剪刀撬開左側車門鎖（毀損部分，未據
    告訴），進入車內，竊取宋文獻所有CD音箱1 個，得手後，
    旋將該音箱搬至所騎機車置物箱內，嗣於同日凌晨3 時許，
    於上址為警查獲，並當場扣得乙○○所有供犯加重竊盜罪所
    用之剪刀2 把。
  (三)於94年2 月26日凌晨某時，在高雄市旗津區海岸公園停車場
    內，徒手將停放於該處，蔡振成所有車號AZX-616 號機車置
    物箱撬開，竊取置物箱內之手機、行車執照、身分證、駕駛
    執照、健保卡及提款卡等物。
  (四)於94年3 月6 日凌晨2 時40分許，在高雄市旗津區公所後方
    停車場，以客觀上足供作兇器使用之剪刀撬開呂謝秀華所有
    車號0711-MG 號自小客車車門及行李箱（毀損部分為據告訴
    ），欲竊取車內財物時，因車上警報器作響，為車主發現當
    場查獲，以致未得逞。
  (五)於94年3 月25日深夜23時許，在高雄市旗津區○○○路海岸
    公園停車場，徒手將停放該處，陳雅芳所有車號H87-530 號
    機車置物箱掰開，竊取置放其內之手提包1 個（內有手機2
    支、現金1,000 元、身分證、駕照、行照及金融卡等物）。
  (六)於94年3 月底某日中午12時許，在高雄市旗津區台機碼頭旁
    ，見黃香菱所有車號YT-6817 號自小客車停放該處，以前開
    剪刀撬開車門鎖，竊取車內手機2支。
  (七)於94年4 月初某日晚間8 時30分許，在高雄港第二港口信號
    台停車場，以剪刀撬開停放於該處，林美珠所有車號
    XS-7110 號自小客車門鎖，竊取車內之背包1 個（內有手機
    1 支、健保卡、身分證、機車駕照及行照等物）。
  (八)於94年4 月5 日上午10時45分許，在高雄港第二港口信號台
    停車場，以剪刀撬開停放於該處，吳玉麟所有車號
    ZX-9107 號自小客車門鎖，竊取車內之旅行袋1 個（內有手
    機1 支、嬰兒用品等物）。
  (九)於94年4 月16日21時10分許，在高雄港第二港口信號臺停車
    場內，先隨手撿拾路邊石頭，擊破丙○○所有車牌號碼3363
    -GH 號自小客車右前門玻璃（毀損部分，未據告訴），並趴
    在車窗內，當欲竊取丙○○所有CD整理包時，適為警當場查
    獲，致未得逞。並循線查獲前揭竊盜犯行。
三、案經高雄市政府警察局前鎮分局、鼓山分局，及內政部警政
    署高雄港務局先後報告臺灣高雄地方法院檢察署檢察官偵查
    起訴及移送併案審理，經原審適用簡式審判程序審理，暨上
    訴後移送併辦。
    理  由
一、本件被告乙○○所犯係死刑、無期徒刑、最輕本刑為3 年以
    上有期徒刑以外之罪，被告於本院準備程序及審理時就被訴
    事實均為有罪之陳述，經審判長告知簡式審判程序之旨，並
    聽取公訴人及被告之意見後，當庭諭知進行簡式審判程序，
    合先敘明。
二、前揭犯罪事實，業據被告乙○○於本院審理時坦白承認，核
    與被害人丁○○、甲○○○、王敬重（順裕公司總經理）、
    宋文獻、丙○○、蔡振成、呂謝秀華、陳雅芳、黃香菱、林
    美豬、吳玉麟之指述，及證人即菲律賓籍漁工MACUHA ALVIN
    M ALALUAN 證述之情節相符；另被告將行竊而來之手機讓售
    與不知情之陳宏仁一情，亦經被告供承在卷，並經證人陳宏
    仁證述屬實。此外，復有搜索筆錄、扣押筆錄、扣押物品收
    據、扣押物品目錄、贓物認領保管單、照片及手機讓渡書5
    張；暨機車出租契約書、機車租賃約定書、本票及行照附卷
    可參，足徵被告自白與事實相符。本件事證明確，被告上開
    犯行，均堪以認定。
三、被告侵占被害人丁○○、上好機車出租行所有機車，核其所
    為，係犯刑法335 條第1 項之侵占罪。又剪刀材質堅硬，客
    觀上足對人體造成危害，可供作兇器使用，是被告持剪刀撬
    開事實二(二)、(六)、(七)、(八)所示車輛門鎖，竊取車內財物之犯
    行，均係犯刑法第321 條第1 項第3 款之攜帶兇器竊盜罪；
    另被告持剪刀撬開事實二(四)所示車輛門鎖，欲入車內行竊之
    際，因車上警報器作響以致未得手之犯行，係另犯刑法第32
    1 條第2 項、第1 項第3 款之攜帶兇器竊盜未遂罪；又被告
    徒手竊取順裕公司所有筆記型電腦（事實二(一)所示犯行），
    則犯刑法第320 條第1 項之竊盜罪；再被告竊取被害人丙○○所有CD整理箱，旋為警當場查獲至未得手之犯行（是事實
    二(九)所示犯行），係犯刑法第320 條第2 項、第1 項之竊盜
    未遂罪（此部分犯行併辦意旨認係犯竊盜既遂罪，容有誤會
    ，應予指明）。又被告所犯前開攜帶兇器竊盜既遂、未遂罪
    及普通竊盜既遂、未遂罪；暨所犯侵占罪等犯行，均時間緊
    接，方法相同，所犯又皆基本構成要件相同之罪名，顯各均
    係基於概括之犯意反覆為之，應各依連續犯之規定從一重論
    以連續攜帶兇器竊盜既遂罪、連續侵占罪，並均依法加重其
    刑。再者，被告所犯連續攜帶兇器竊盜罪、連續侵占罪間，
    犯意各別，行為互殊，應分論併罰。公訴意旨雖僅就事實一
    之(一)及事實二之(一)、(二)所示犯行起訴，然因事實欄所示其餘
    侵占及竊盜犯行，與起訴部分分別有連續犯之裁判上一罪關
    係，應為起訴效力所及，本院應併予審判，附此敘明。
四、原判決就被告連續侵占犯行部分，適用刑法第56條、第335
    條第1 項，罰金罰鍰提高標準條例第1 條前段規定，並審酌
    被告正值年輕，不思上進，侵占他人機車，及犯後態度良好
    ，尚未與被害人和解等一切情狀，量處有期徒刑4 月。經核
    原判決此部分認事用法，尚無不合，量刑亦稱妥適，公訴人
    循被害人甲○○○之聲請上訴，謂遭侵占之機車尚未返還，
    亦未尋獲，指摘原判決此部分量刑過輕，為無理由，應予駁
    回。
五、原判決就被告連續竊盜犯行部分，據以論處被告罪刑，固非
    無見。惟查：原審未及就如事實二之(三)、(四)、(五)、(六)、(七)、
    (八)所示竊盜犯行（即檢察官移送本院併辦部分），一併加以
    審判，自有未洽。檢察官上訴意旨，執原審未及就併案部分
    併予審理，指摘原判決此部分不當，為有理由，自應由本院
    將原判決關於部分及其定執行部分均撤銷改判。審酌被告乙○○等一切情狀，爰就被告竊盜部分量處有期徒刑1 年6 月
    ，並與前開駁回上訴之侵占部分所處有期徒刑4 月，定其應
    執行刑為有期徒刑1 年9 月。又扣案之剪刀2 支為被告所有
    供犯加重竊盜罪所用之物，業據被告供明在卷（原審卷第79
    頁），爰依刑法第38條第1 項第2 款規定併予宣告沒收之。
據上論結，應依刑事訴訟法第368條、第369 條第1 項前段、第
364 條、第299 條第1 項前段，刑法第56條、第321 條第1 項第
3 款、第51條第5 款、第38條第1 項第2 款，判決如主文。
本案經檢察官陳國全到庭執行職務。
中　　華　　民　　國　　94　　年　　9 　　月　　7 　　日
                  刑事第七庭    審判長法  官  莊飛宗
                                      法  官  曾逸誠
                                      法  官  黃三友
以上正本證明與原本無異。
不得上訴。
中　　華　　民　　國　　94　　年　　9 　　月　　8 　　日
　　　　　　　　　　　　　　　　　　　書記官  黃玉珠
附錄本件判決論罪科刑法條：
刑法第321條第1項
犯竊盜罪而有左列情形之一者，處6 月以上、5 年以下有期徒刑
：
一　於夜間侵入住宅或有人居住之建築物、船艦或隱匿其內而犯
    之者。
二　毀越門扇、牆垣或其他安全設備而犯之者。
三　攜帶兇器而犯之者。
四　結夥三人以上而犯之者。
五　乘火災、水災或其他災害之際而犯之者。
六　在車站或埠頭而犯之者。
刑法第335條第1項
意圖為自己或第三人不法之所有，而侵占自己持有他人之物者，
處5年以下有期徒刑、拘役或科或併科1,000元以下罰金。
